臺灣高等法院臺南分院刑事判決
109年度金上訴字第1486號
上  訴  人  臺灣臺南地方檢察署檢察官
被      告  陳彥宏


上列上訴人因被告詐欺等案件，不服臺灣臺南地方法院109年度
金訴字第182號中華民國109年9月28日第一審判決（起訴案號：
臺灣臺南地方檢察署109年度營偵字第689號），提起上訴，本院
判決如下：
    主  文
原判決撤銷。
陳彥宏幫助犯洗錢防制法第十四條第一項之一般洗錢罪，處有期
徒刑貳月，併科罰金新臺幣貳萬元，罰金如易服勞役，以新臺幣
壹仟元折算壹日。緩刑貳年，並應依附件本院一〇九年度附民字
第二一七號和解筆錄之內容履行。
    犯 罪 事 實
一、陳彥宏依其智識程度、社會歷練，可預見任意將其所申設之
    金融機構帳戶之金融卡及密碼交予不熟識之他人使用，極有
    可能遭詐欺集團利用作為人頭帳戶，便利詐欺集團向他人詐
    騙，收受詐欺犯罪所得財物，且受詐騙人匯入款項遭提領後
    ，即產生遮斷資金流動軌跡以逃避國家追訴處罰之結果，竟
    仍基於縱有人以其金融帳戶實施詐欺取財犯行亦不違背其本
    意之幫助故意，於民國109年2月21日前某日，在新北市○○區
    ○○街上之統一超商，將其所申設之中華郵政股份有限公司○○
    ○○郵局帳戶（帳號：000-00000000000000號，下稱○○○○郵局
    帳戶)之提款卡及密碼交付予姓名年籍不詳暱稱「腦殘」之
    詐欺不法份子，而以此方式幫助該詐欺不法份子從事詐欺犯
    罪使用。嗣該詐欺不法份子取得上開○○○○郵局帳戶後，即意
    圖為自己不法所有，基於詐欺取財之犯意，由真實姓名年籍
    不詳「閔翔」之人於同年2月間，在臉書社團刊登不實出售
    二手名牌包之訊息，致李映萱不疑有他而陷於錯誤，於同年
    2月21日下午9時許透過臉書即時通與「閔翔」聯繫，並約定
    由李映萱以新臺幣（下同）82,150元購買香奈兒皮包1個，
    李映萱遂依指示，於當日下午10時49分許、翌（22）日上午
    2時47分許（起訴書誤載為2時48分）、7時49分許（起訴書
    誤載為7時50分），分別匯款35,000元、23,000元、24,150
    元，共82,150元至陳彥宏上揭○○○○郵局帳戶內，並均遭提領
    一空。嗣李映萱匯款後遲未收到商品，亦無法與「閔翔」取
    得聯繫，李映萱始知受騙，乃報警處理而循線查悉上情。
二、案經李映萱訴由臺南市政府警察局白河分局移送臺灣臺南地
    方檢察署檢察官偵查起訴。
    理  由
壹、證據能力之說明
一、被告以外之人於審判外之言詞或書面陳述，除法律有規定者
    外，不得作為證據。被告以外之人於審判外之陳述，雖不符
    合刑事訴訟法第159條之1至第159條之4之規定，但經當事人
    於審判程序同意作為證據，法院審酌該言詞陳述或書面陳述
    作成時之情況，認為適當者，亦得為證據；當事人、代理人
    或辯護人於法院調查證據時，知有同法第159條第1項不得為
    證據之情形，而未於言詞辯論終結前聲明異議者，視為有前
    項之同意，刑事訴訟法第159條第1項及第159條之5分別定有
    明文。本案檢察官、被告陳彥宏就被告以外之證人於審判外
    之陳述，於原審準備程序、本院準備程序及審理時均同意作
    為證據（見原審卷第63頁，本院卷第58、119頁），本院審
    酌各該供述證據作成時之情況，尚無違法不當及證明力明顯
    過低之瑕疵，認為以之作為證據應屬適當，依刑事訴訟法第
    159條之5規定，均有證據能力。
二、至其餘資以認定本案犯罪事實之非供述證據，並無證據證明
    係公務員違背法定程序所取得，亦無顯有不可信之情況，且
    經本院於審理期日逐一提示予被告辨識而為合法調查，審酌
    該等證據作成時之情況，認為適當，自得據為本案裁判基礎
    。
貳、實體部分　　
一、上揭犯罪事實，業據被告陳彥宏於原審及本院審理時坦承不
    諱（見原審卷第34、37頁、本院卷第76頁），並有下列事證
    足資佐證：
　㈠被告上開自白，核與證人即告訴人亦為被害人李映萱於警詢
    證述之情節相符（見警卷第7至8頁），而上開○○○○郵局帳戶
    為被告所申設，並將提款卡及密碼交予詐欺不法份子及被害
    人於上揭犯罪事實欄所載時地匯款之紀錄等情，有中華郵政
    股份有限公司函及所附帳號0000000-0000000帳戶基本資料
    及交易明細、被害人李映萱所提出之fb訊息截圖及匯款交易
    紀錄等資料在卷可稽（見警卷第9至15頁、偵卷第13至23頁
    ），故被告所申辦之○○○○郵局帳戶，係提供詐欺集團利用作
    為收取詐欺所得贓款之帳戶，堪以認定。
　㈡按金融機構帳戶係個人資金流通之交易工具，具有強烈之屬
    人性及隱私性，包含存摺、印章及提款卡、密碼等物，應由
    本人謹慎保管使用。又刑法上之故意，分直接故意（確定故
    意）與間接故意（不確定故意），「行為人對於構成犯罪之
    事實，明知並有意使其發生者」為直接故意，「行為人對於
    構成犯罪之事實，預見其發生而其發生並不違背其本意者」
    為間接故意。而金融帳戶之金融卡及密碼與申請人之個人財
    產權益保障相關，且專有性甚高，除非本人、與本人具有信
    賴關係或其他特殊原因，難認有何流通使用之可能，一般民
    眾均有妥善保管防止他人任意使用之認識；況金融機構帳戶
    之申請手續甚為簡易方便，一般民眾若有使用帳戶之必要，
    自得以自己名義申請開戶即可，實無借用他人帳戶作為資金
    出入之必要，衡以近年來詐欺集團利用他人金融機構帳戶作
    為詐欺取財等財產犯罪之人頭帳戶情形，廣為社會媒體所報
    導，已為社會大眾所周知，被告正值壯年，自承具有高中畢
    業之智識程度，且有多年工作經驗，對此自難諉稱不知，則
    被告提供其所有○○○○郵局帳戶金融卡及密碼，嗣經詐欺集團
    成員掌控並利用作為詐欺取財之不法用途，此種犯罪手段仍
    屬被告主觀上所得預見，且容任該項犯罪行為之繼續實現，
    仍不違背其本意，是被告主觀上應具有幫助他人詐欺取財犯
    罪之不確定故意，殆無疑義。
　㈢被告構成幫助洗錢罪之說明：
　⒈按最高法院大法庭108年度台上大字第3101號裁定之見解如下
    ：
　⑴提供金融帳戶金融卡及密碼予不認識之他人使用，是否係洗
    錢防制法第2條規定之「洗錢」行為？　　 　 　
　①提供金融帳戶金融卡及密碼之行為人，因已將帳戶之金融卡
    及密碼等物件提供他人使用，失去對自己帳戶之實際管領權
    限，若無配合指示親自提款，即無收受、持有或使用特定犯
    罪所得之情形，且無積極之移轉或變更特定犯罪所得之行為
    ，故非屬洗錢防制法第2條第1款、第3款所稱之洗錢行為。
　②洗錢防制法第2條修正之立法說明第3點雖謂「…㈣提供帳戶以
    掩飾不法所得之去向，例如：販售帳戶予他人使用…」等語
    ，似以販售帳戶為洗錢類型之一，然其僅係單純之舉例，並
    未說明何以與掩飾、隱匿之要件相當。而文義解釋為法律解
    釋之基礎，立法者之意思僅屬對構成要件文義之眾多解釋方
    法之一，仍須就法條文字之規範目的及保護利益具體分析。
    一般而言，洗錢防制法第2條第2款之掩飾、隱匿行為，目的
    在遮掩、粉飾、隱藏、切斷特定犯罪所得與特定犯罪間之關
    聯性，是此類洗錢行為須與欲掩飾、隱匿之特定犯罪所得間
    具有物理上接觸關係（事實接觸關係）。而提供金融帳戶金
    融卡及密碼供他人使用，嗣後被害人雖匯入款項，然此時之
    金流仍屬透明易查，在形式上無從合法化其所得來源，未造
    成金流斷點，尚不能達到掩飾或隱匿特定犯罪所得之來源、
    去向及所在之作用，須待款項遭提領後，始產生掩飾、隱匿
    之結果。故而，行為人提供金融帳戶金融卡及密碼，若無參
    與後續之提款行為，即非洗錢防制法第2條第2款所指洗錢行
    為，無從成立一般洗錢罪之直接正犯。　
　⑵提供金融帳戶金融卡及密碼之行為人是否成立一般洗錢罪之
    幫助犯？
　①特定犯罪之正犯實行特定犯罪後，為掩飾、隱匿其犯罪所得
    財物之去向及所在，而令被害人將款項轉入其所持有、使用
    之他人金融帳戶，並由該特定犯罪正犯前往提領其犯罪所得
    款項得手，如能證明該帳戶內之款項係特定犯罪所得，因已
    被提領而造成金流斷點，該當掩飾、隱匿之要件，該特定犯
    罪正犯自成立一般洗錢罪之正犯。
　②刑法第30條之幫助犯，係以行為人主觀上有幫助故意，客觀
    上有幫助行為，即對於犯罪與正犯有共同認識，而以幫助意
    思，對於正犯資以助力，但未參與實行犯罪之行為者而言。
    幫助犯之故意，除需有認識其行為足以幫助他人實現故意不
    法構成要件之「幫助故意」外，尚需具備幫助他人實現該特
    定不法構成要件之「幫助既遂故意」，惟行為人只要概略認
    識該特定犯罪之不法內涵即可，無庸過於瞭解正犯行為之細
    節或具體內容。此即學理上所謂幫助犯之「雙重故意」。金
    融帳戶乃個人理財工具，依我國現狀，申設金融帳戶並無任
    何特殊限制，且可於不同之金融機構申請多數帳戶使用，是
    依一般人之社會通念，若見他人不以自己名義申請帳戶，反
    而收購或借用別人之金融帳戶以供使用，並要求提供金融卡
    及告知密碼，則提供金融帳戶者主觀上如認識該帳戶可能作
    為對方收受、提領特定犯罪所得使用，對方提領後會產生遮
    斷金流以逃避國家追訴、處罰之效果，仍基於幫助之犯意，
    而提供該帳戶之金融卡及密碼，以利洗錢實行，仍可成立一
    般洗錢罪之幫助犯。
　③綜上，行為人提供金融帳戶金融卡及密碼予不認識之人，固
    非屬洗錢防制法第2條所稱之洗錢行為，不成立一般洗錢罪
    之正犯；然行為人主觀上如認識該帳戶可能作為收受、提領
    特定犯罪所得使用，他人提領後會產生遮斷資金流動軌跡以
    逃避國家追訴、處罰之效果，仍基於幫助之犯意而提供，則
    應論以幫助犯一般洗錢罪。
　⒉經查：
　⑴本案○○○○郵局帳戶為被告所申辦使用，為帳戶之實際管理人
    。被告既明知任意將帳戶金融卡及密碼提供不熟識之人，極
    有可能被詐欺集團成員取得掌控權，利用以之收取詐欺取財
    之贓款，以被告高中畢業之智識程度，且有多年工作經驗，
    對此實難諉稱不知，故被告對於提供帳戶金融卡後，其帳戶
    內將有非其個人款項之進出，應有明確認知。雖然該等帳戶
    之戶名仍為被告，外觀上存匯入該等帳戶之款項係顯示由被
    告取得，但實際上匯（存）入帳戶之款項，最後乃是由身分
    不詳、實際掌控該等帳戶之詐欺集團成員取得，被害人遭詐
    騙而匯（存）入之款項，在該實際掌控被告帳戶之集團成員
    領取後，該犯罪所得實際去向，已無從查得，形成金流斷點
    ，不易查明，因而產生掩飾詐欺犯罪所得去向之效果，此應
    為被告所得認知。
　⑵金融帳戶為個人之理財工具，一般民眾皆可以存入最低開戶
    金額之方式自由申請開設金融帳戶，並無任何特殊限制，亦
    得同時在不同金融機構申請多數存款帳戶使用，當無取得他
    人帳戶使用之必要。而金融存款帳戶，攸關存戶個人財產權
    益保障，專屬性甚高，衡諸常理，若非與本人有密切關係者
    ，不可能任意交付個人帳戶之存摺、金融卡及密碼予他人，
    縱有交付個人帳戶資料予他人使用之特殊情形，亦必會先行
    瞭解他人使用帳戶存摺、金融卡及密碼之目的始行提供。況
    以電話通知中獎、個人資料外洩、刊登虛偽販賣之商品、假
    冒親友身分借款或其他類似之不法詐騙份子，經常利用他人
    帳戶存摺、金融卡及密碼以遂行犯行，並藉人頭帳戶製造犯
    罪所得金流斷點，致使無法查明犯罪所得去向及真正提領詐
    欺贓款之犯罪者，類此案件在社會上層出不窮，亦屢經報章
    雜誌及其他新聞媒體再三披露，故避免此等專屬性甚高之金
    融帳戶資料遭不明人士利用為洗錢犯罪工具，亦為一般生活
    認知所應有之認識。被告依其智識程度、生活與工作經驗，
    對於上情難諉為不知，已如前述。被告應可預見其提供帳戶
    金融卡及密碼予不熟識之人，可能會供他人利用進行詐騙行
    為，而被害人匯入之贓款一經提領，勢將產生遮斷資金流動
    軌跡以逃避國家追訴、處罰之結果。
　⑶被告雖無收受、持有或使用特定犯罪所得之情形，且無積極
    之移轉或變更特定犯罪所得之行為，非屬洗錢防制法第2條
    第1款、第3款所稱之洗錢行為，但其提供其申設使用之○○○○
    郵局帳戶金融卡及密碼之行為，仍對詐欺集團成員得利用該
    帳戶收取詐欺所得贓款，進而提領而形成資金追查斷點無法
    追查之洗錢行為，提供助力。被告既知上述情節，竟仍任意
    提供帳戶金融卡及密碼，顯有容任而不違反其本意之幫助洗
    錢之不確定故意甚明。從而，被告提供帳戶金融卡及密碼之
    行為，仍該當一般洗錢罪之幫助犯。
　㈣綜上所述，被告既能預見提供其○○○○郵局帳戶金融卡及密碼
    予不熟識之人，將可能被詐欺集團利用作為收取詐騙贓款帳
    戶之用，亦能預見詐欺集團成員提領犯罪所得後將產生遮斷
    資金流動之追查斷點，以逃避國家追訴、處罰之結果，仍任
    意提供帳戶金融卡及密碼，而容任該結果發生，則該結果之
    發生應不違背其本意，被告自有幫助詐欺取財與幫助一般洗
    錢之不確定故意與行為至明。本案事證明確，被告犯行洵堪
    認定，應依法論科。　
二、論罪：
　㈠按刑法上之幫助犯，係對於犯罪與正犯有共同之認識，而以
    幫助之意思，對於正犯資以助力，而未參與實施犯罪之行為
    者而言（最高法院88年度台上字第1270號判決意旨參照）。
    本案被告提供上開○○○○郵局帳戶之提款卡及密碼供詐欺不法
    份子使用，使被害人因該詐欺不法份子詐騙而將款項匯入上
    開帳戶，僅為他人之詐欺取財犯行提供助力，尚無證據足以
    證明被告係以自己實施詐欺取財犯罪之意思，或與他人為詐
    欺取財犯罪之犯意聯絡，或有直接參與詐欺取財犯罪構成要
    件行為分擔等情事。是核被告所為，係犯刑法第30條第1項
    前段、第339條第1項幫助犯詐欺取財罪，及刑法第30條第1
    項前段、洗錢防制法第14條第1項幫助一般洗錢罪。公訴意
    旨雖認被告係違反洗錢防制法第2條第2款、第3條第2款，而
    涉犯該法第14條第1項之洗錢罪之正犯，然被告僅提供帳戶
    金融卡及密碼予詐欺集團成員，無參與後續之提款行為，揆
    諸上開說明，其所為非洗錢防制法第2條第2款、第3條第2款
    所指洗錢行為，無從成立一般洗錢罪之直接正犯，起訴意旨
    容有誤會，惟正犯與幫助犯、既遂犯與未遂犯，其基本犯罪
    事實並無不同，僅犯罪之態樣或結果有所不同，尚不生變更
    起訴法條問題（最高法院101年度台上字第3805號、102年度
    台上字第1998號判決意旨參照），是自無庸變更起訴法條。
    又被告固有提供其所有○○○○郵局帳戶幫助他人詐欺取財之不
    確定故意，然詐欺取財之方式甚多，依告訴人李映萱於警詢
    時指訴之情節，尚不足以認定被告對於該詐欺集團成員是否
    採用如犯罪事實欄所示之加重手段詐騙本件被害人乙節有所
    認知或容任，公訴意旨亦未就此部分舉證，依罪證有疑，利
    歸被告之原則，尚難認被告有刑法第339條之4第1項第3款之
    幫助加重詐欺取財行為，附此敘明。
　㈡被告以一提供帳戶提款卡及密碼之行為，而犯上開幫助詐欺
    取財、幫助一般洗錢等二罪，為想像競合犯，應依刑法第55
    條之規定，從一重之幫助一般洗錢罪處斷。
　㈢被告係基於幫助之犯意而為一般洗錢罪，爰依刑法第30條第2
    項規定，按正犯之刑減輕之。
三、原判決撤銷改判之理由：
  ㈠原判決就被告所犯幫助詐欺取財犯行，予以論罪科刑，固非
    無見。惟查：
　⒈被告提供○○○○郵局帳戶金融卡及密碼予真實姓名年籍不詳之
    詐欺集團成員，用以進行詐騙，收取被害人匯（存）入之詐
    欺所得，進而以金融卡提領取得贓款，產生遮斷犯罪所得資
    金去向之結果，該當於刑法第30條、洗錢防制法第2條第2款
    之掩飾特定犯罪所得去向之一般洗錢行為，原判決認被告犯
    行並不成立洗錢罪，雖無不當，但未及審酌上述大法庭揭示
    應成立幫助一般洗錢罪之見解，而為不另為無罪之諭知，尚
    有未洽。
　⒉檢察官據告訴人之請求提起上訴，認被告未曾試圖與告訴人
    達成和解，犯後態度不佳，原判決量刑過輕，有違比例及平
    等原則等語。惟被告已於本院審理中與告訴人達成和解（詳
    後述），是檢察官之上訴，並無理由，然本案被告提供帳戶
    金融卡及密碼之行為，係成立幫助一般洗錢罪，並不成立一
    般洗錢罪之直接正犯，已據說明如前，原判決既有前述未及
    審酌之處，仍屬無法維持，爰由本院將原判決撤銷改判，以
    期適法。
  ㈡爰審酌被告提供郵局帳戶之提款卡及密碼供詐欺不法份子使
    用，助長詐騙財產犯罪之風氣，造成無辜民眾受騙而受有金
    錢損失，擾亂金融交易往來秩序，且使詐欺集團成員可輕易
    提領詐騙所得贓款，製造犯罪所得資金斷點，增加檢警查緝
    詐欺犯罪及被害人求償之困難，所為實無可取，惟念被告犯
    後坦承犯行之態度，且其提供帳戶並無實際獲利，於本院審
    理中已與告訴人達成和解，兼衡其自陳高中畢業之智識程度
    ，未婚無子女，目前與父母同住，從事養雞工作，月入約5
    、6萬元之家庭生活與經濟狀況等一切情狀，量處有期徒刑2
    月，併科罰金2萬元，罰金如易服勞役，以1千元折算1日。
　㈢沒收部分：
　⒈犯罪所得之沒收、追繳或追徵，在於剝奪犯罪行為人之實際
    犯罪所得（原物或其替代價值利益），使其不能坐享犯罪之
    成果，以杜絕犯罪誘因，可謂對抗、防止經濟、貪瀆犯罪之
    重要刑事措施，性質上屬類似不當得利之衡平措施，著重所
    受利得之剝奪，是苟無犯罪所得，自不生利得剝奪之問題。
    又幫助犯係指就他人之犯罪加以助力，使其易於實施之積極
    或消極行為而言。其犯罪態樣與實施犯罪之正犯有異，其所
    處罰者，乃其提供助力之行為本身，而非正犯實施犯罪之行
    為，因此幫助犯對正犯所有供犯罪所用或因犯罪所得之物，
    無庸併為沒收之宣告；幫助犯僅係對於犯罪構成要件以外行
    為為加工，除因幫助行為有所得外，正犯犯罪所得，非屬幫
    助犯之犯罪成果，自不得對其為沒收之諭知（最高法院88年
    度台上字第6234號、106年度台上字第1196號判決意旨參照
    ）。依本案卷內證據資料內容，並無證據證明被告上開幫助
    犯行有取得任何犯罪所得，亦無從認定被告有分得詐欺所得
    之款項，是被告就本案既無不法利得，自無犯罪所得應予宣
    告沒收或追徵之問題，爰不予宣告沒收或追徵其價額。
　⒉洗錢防制法第18條第1項固規定「犯第14條之罪，其所移轉、
    變更、掩飾、隱匿、收受、取得、持有、使用之財物或財產
    上利益，沒收之；犯第15條之罪，其所收受、持有、使用之
    財物或財產上利益，亦同。」，惟被告非實際上提款之人，
    無掩飾隱匿詐欺贓款之犯行，非洗錢防制法第14條第1項之
    正犯，自無上開條文適用，附此敘明。
　㈣緩刑之諭知：
  ⒈本院審酌被告前無犯罪紀錄，有臺灣高等法院被告前案紀錄
    表1份在卷可查（見本院卷第27頁），其因一時失慮而觸法
    ，犯後坦認犯行，且於本院審理中與告訴人達成和解，和解
    成立內容詳如附件本院109年度附民字第217號和解筆錄所示
    ，被告已於110年1月28日本院審理時，當庭給付告訴人2萬
    元，並於110年2月4日，匯款2萬元至告訴人中國信託商業銀
    行中臺南分行帳戶內，此有本院審判筆錄、郵政跨行匯款申
    請書各1份附卷足憑（見本院卷第71、79頁），告訴人並表
    示若被告依約履行賠償責任，同意原諒被告，請求給予被告
    緩刑之機會（見附件本院和解筆錄第三、㈢項所載），足認
    被告經此追訴、審判程序之教訓，應當知所警惕，本院認本
    件刑之宣告，應以暫不執行為適當，爰依刑法第74條第1項
    第1款之規定，並參考被告與告訴人二人約定和解條件之履
    行期間、本件宣告刑之刑期等情節，宣告緩刑2年，以勵自
    新。另斟酌被告尚未全然賠償告訴人之損失，認應於被告緩
    刑期間課予其向告訴人支付相當數額之財產上損害賠償之負
    擔，乃為適當，並參酌告訴人與被告間約定之賠償內容，依
    刑法第74條第2項第3款之規定，命被告應履行如附件本院和
    解筆錄所示事項，以維法治。
  ⒉又依刑法第74條第4項規定，如附件所示之負擔得為民事強制
    執行名義，若被告未履行負擔之情節重大，足認原宣告之緩
    刑難收其預期效果，或因在緩刑前、緩刑期內另再犯罪，或
    有其他符合法定撤銷緩刑之原因者，均可能由檢察官聲請撤
    銷本件緩刑之宣告，而生須執行上開宣告刑之後果，附此說
    明。
據上論斷，應依刑事訴訟法第369條第1項、第364條、第299條第
1項前段，洗錢防制法第14條第1項，刑法第11條前段、第30條第
1項前段、第2項、第339條第1項、第55條前段、第42條第3項、
第74條第1項第1款、第2項第3款，刑法施行法第1條之1第1項，
判決如主文。
本案經檢察官周盟翔提起公訴，檢察官鄭聆苓提起上訴，檢察官
林李嘉到庭執行職務。
中　　華　　民　　國　　110 　年　　2 　　月　　25　　日
                  刑事第二庭    審判長法　官  陳顯榮 
                                      法　官  黃裕堯
                                      法　官  陳弘能
以上正本證明與原本無異。
如不服本判決應於收受送達後20日內向本院提出上訴書狀，其未
敘述上訴理由者，並得於提起上訴後20日內向本院補提理由書（
均須按他造當事人之人數附繕本）「切勿逕送上級法院」。
　　　　　　　　　　　　　　　　　　　書記官  許雅華　　
中　　華　　民　　國　　110 　年　　2 　　月　　25　　日
附錄本案論罪科刑法條全文：
刑法第30條
幫助他人實行犯罪行為者，為幫助犯。雖他人不知幫助之情者，
亦同。
幫助犯之處罰，得按正犯之刑減輕之。
洗錢防制法第2條
本法所稱洗錢，指下列行為：
一、意圖掩飾或隱匿特定犯罪所得來源，或使他人逃避刑事追訴
    ，而移轉或變更特定犯罪所得。
二、掩飾或隱匿特定犯罪所得之本質、來源、去向、所在、所有
    權、處分權或其他權益者。
三、收受、持有或使用他人之特定犯罪所得。
洗錢防制法第14條
有第二條各款所列洗錢行為者，處7年以下有期徒刑，併科新臺
幣5百萬元以下罰金。
前項之未遂犯罰之。
前二項情形，不得科以超過其特定犯罪所定最重本刑之刑。
刑法第339條
意圖為自己或第三人不法之所有，以詐術使人將本人或第三人之
物交付者，處5年以下有期徒刑、拘役或科或併科50萬元以下罰
金。
以前項方法得財產上不法之利益或使第三人得之者，亦同。
前二項之未遂犯罰之。